---
title: "Título del informe"
#subtitle: "Subtítulo del informe"
author: |
  | Dirección Nacional de Mercados y Estadística
  | **SUBSECRETARÍA DE DESARROLLO ESTRATÉGICO**
date: "acalafecha"
output:
  comunicacion::template_informe
knit: pagedown::chrome_print
toc-title: "Índice"
---

```{r setup, include=FALSE}
knitr::opts_chunk$set(echo = TRUE)
```



# Algunos comandos para trabajar el formato de salida: {-}

```{r}
############# Algunos comandos para trabajar:

# *\newline*

# *\newpage*

# *\pagebreak*

```

## Título de segundo nivel {-}

Esto es un ejemplo, **reemplazar todo por el contenido deseado**


blablablablablablablablablablablablablablablablablablablablablablablablablablablablablablablablablablablablablablablablablablablablablablablablablablablablablablablablablablablablablablablablablablablablablablablablablablablablablablablablablablablablablablablablablablablablablablablablablablablablablablablablablablablablablablablablablablablablablablablablablablablablablablablablablablablablablablablablablablablablablablablabla



+ item 1
+ item 2
+ item 3

1. numeración 1
2. numeración 2
3. numeración 3

### Título de tercer nivel {-}

¡Que lo borres!

blablablablablablablablablablablablablablablablablablablablablablablablablablablablablablablablablablablablablablablablablablablablablablablablablablablablablablablablablablablablablablablablablablablablablablablablablablablablablablablablablablablablablablablablablablablablablablablablablablablablablablablablablablablablablablablablablablablablablablablablablablablablablablablablablablablablablablablablablablablablablablablabla

